臺灣臺中地方法院刑事判決
110年度易字第1734號
公  訴  人  臺灣臺中地方檢察署檢察官
被      告  賴政勳


選任辯護人  官厚賢律師
上列被告因詐欺案件，經檢察官提起公訴（110年度偵字第10782
號），被告於準備程序進行中就被訴事實為有罪之陳述，經本院
合議庭裁定改依簡式審判程序審理，嗣經檢察官聲請法院改依協
商程序而為判決，本院認為適當，同意進行協商判決程序，判決
如下：
    主  文
賴政勳共同犯洗錢防制法第十四條第一項之洗錢罪，處有期徒刑
貳月，併科罰金新臺幣壹萬元，罰金如易服勞役，以新臺幣壹仟
元折算壹日。緩刑貳年，並應於判決確定日起六個月內依臺灣臺
中地方檢察署指示繳納新臺幣壹萬元公益金。
　　犯罪事實及理由
一、本件犯罪事實及證據理由，除證據部份補充「被告賴政勳於
    本院準備程序之自白」外，餘均引用檢察官起訴書（如附件
    ）之記載。
二、本件經檢察官與被告賴政勳於審判外達成協商之合意，且被
    告認罪，其合意內容為如主文所示。經查，上開協商合意並
    無刑事訴訟法第455條之4第1項所列情形之一，檢察官聲請
    改依協商程序而為判決，本院爰不經言詞辯論，於協商合意
    範圍內為協商判決，合予敘明。
三、附記事項：
(一)按當事人雙方於審判外進行協商時，「沒收之範圍」亦係雙
    方得協商之事項；除有刑事訴訟法第455條之4第1項所定情
    形之一者外，法院應不經言詞辯論，於協商合意範圍內為判
    決，同法第455條之2第1項第1款、第455條之4第2項前段分
    別定有明文。查被告依綽號「花花」之人指示，將匯入其所
    有聯邦銀行帳號000-000000000000號帳戶內款項，悉數轉匯
    至林秝彤所有國泰世華商業銀行帳號000-000000000000號帳
    戶，其並未保留詐欺集團成員所詐得款項乙情，有前開帳戶
    交易明細在卷可稽（見偵卷第45至47頁、核交卷第19至44頁
    ），且核無刑事訴訟法第455條之4第1項所定各款情形，爰
    於當事人雙方協商合意範圍內，不予宣告沒收或追徵。
(二)依檢察官與被告之協商內容，緩刑宣告附有被告應履行之條
    件，若被告違反所定負擔，且情節重大者，依刑法第75條之
    1第1項第4款規定，得撤銷緩刑宣告，執行宣告刑，併予敘
    明。
四、應適用法條：刑事訴訟法第455條之2第1項第1款、第4款、
    第455條之4第2項、第455條之8、第454條第1項，洗錢防制
    法第14條第1項，刑法第11條前段、第28條、第339條第1 項
    、第55條前段、第42條第3項前段、第74條第1項第1款、第2
    項第4款，刑法施行法第1條之1第1項，判決如主文。
五、協商判決除有刑事訴訟法第455條之4第1項第1款於本訊問程
    序終結前，被告撤銷協商合意或檢察官撤回協商聲請者；第
    2款被告協商之意思非出於自由意志者；第4款被告所犯之罪
    非第455條之2第1項所定得以協商判決者；第6款被告有其他
    較重之裁判上一罪之犯罪事實者；第7款法院認應諭知免刑
    或免訴、不受理者情形之一，及違反同條第2項「法院應於
    協商合意範圍內為判決；法院為協商判決所科之刑，以宣告
    緩刑或2年以下有期徒刑、拘役或罰金為限」之規定者外，
    檢察官與被告均不得上訴。
七、本案如有前述得上訴之理由，得自收受判決送達之日起20日
    內，向本院提出上訴書狀，上訴於第二審法院。
本案經檢察官謝怡如提起公訴，檢察官陳隆翔到庭執行職務。
中　　華　　民　　國　　110 　年　　12　　月　　20　　日
                  刑事第二十庭  法  官 郭勁宏
以上正本證明與原本無異。
告訴人或被害人如不服判決，應備理由具狀向檢察官請求上訴，
上訴期間之計算，以檢察官收受判決正本之日起算。
　　　　　　　　　　　　　　　　書記官 黃昱程
中　　華　　民　　國　　110 　年　　12　　月　　20　　日
附錄論罪科刑法條
刑法第339條
意圖為自己或第三人不法之所有，以詐術使人將本人或第三人之
物交付者，處5年以下有期徒刑、拘役或科或併科50萬元以下罰
金。
以前項方法得財產上不法之利益或使第三人得之者，亦同。
前二項之未遂犯罰之。
洗錢防制法第14條
有第二條各款所列洗錢行為者，處7年以下有期徒刑，併科新臺
幣5百萬元以下罰金。
前項之未遂犯罰之。
前二項情形，不得科以超過其特定犯罪所定最重本刑之刑。

附件
臺灣臺中地方檢察署檢察官起訴書
                                    110年度偵字第10782號
　　被　　　告　賴政勳　男　35歲（民國00年00月00日生）
　　　　　　　　　　　　住○○市○○區○○路0段000號
　　　　　　　　　　　　國民身分證統一編號：Z000000000號
上列被告因詐欺案件，業經偵查終結，認應該提起公訴，茲將犯
罪事實及證據並所犯法條分敘如下：
　　　　犯罪事實
一、賴政勳可預見提供自己金融帳戶帳號予不詳身分之人使用，
    將可能幫助他人從事詐欺取財犯罪，竟仍以縱使如此亦不違
    背其本意之幫助詐欺取財犯意，於民國109年4月中旬某日，
    在其臺中市○○區○○路0段000號住處，將其申辦之聯邦商業銀
    行民權分行(下民權銀行)帳號000-000000000000號帳戶帳號
    ，透過LINE通訊軟體提供予某真實姓名、年籍不詳，暱稱「
    花花」之人，「花花」再提供予所屬詐欺集團使用。嗣該詐
    欺集團成員即共同意圖為自己不法之所有，基於詐欺取財之
    犯意聯絡，先由該集團某成員於109年7月間，以LINE通訊軟
    體暱稱「鈺婷」與林益新相識聊天，並對林益新佯稱：
    伊腦部開刀需要營養費及律師費云云，致林益新誤信為真陷
    於錯誤，依指示於109年7月11日上午10時46分許，匯款新臺
    幣(下同)3萬元至賴政勳之聯邦銀行帳號000-000000000000
    號帳戶，又於109年7月12日上午11時54分許，匯款3萬元至
    上開聯邦銀行帳戶，再於109年7月17日上午8時32分許，匯
    款3萬元至同一聯邦銀行帳戶中，賴政勳預見該數筆款項可
    能為詐騙所得，仍提升犯意為與「花花」共同詐欺取財之犯
    意聯絡，依「花花」指示，將前揭3筆3萬元款項，先後轉帳
    至林秝彤(涉嫌詐欺案件，現由臺灣宜蘭地方檢察署檢察官
    以110年度偵字第2223號偵辦中)申辦之國泰世華商業銀行(
    下稱國泰世華銀行)帳號000-000000000000號帳戶中。嗣經
    林益新發現受騙，報警處理，始循線查獲上情。
二、案經林益新訴由臺中市政府警察局第五分局報告偵辦。
　　　　證據並所犯法條
一、證據清單與待證事實：
編號 證  據  清  單 待  證  事  實 一 被告賴政勳於警詢及本署偵查中之供述。 坦承於前揭時、地，將其所申辦之聯邦銀行帳戶帳號提供予LINE通訊軟體暱稱「花花」之網友，再依「花花」指示，將匯入其聯邦銀行帳戶中款項轉匯至「花花」指定之帳戶中。惟矢口否認有何詐欺或幫助詐欺取財犯行，辯稱：「花花」之前有向伊借款2,000元或2,500元，「花花」跟伊要帳戶帳號說是要匯錢還伊，伊就把帳號給她，但「花花」是透過LINE PAY還伊1,000元，並未將返還之款項匯入伊聯邦銀行帳戶中，後來是「花花」要伊看帳戶中有無款項進來，說是她賣東西的貨款，但她帳戶無法使用，所以借伊帳戶收款，伊確認收款後，就把款項轉至「花花」提供之帳戶，伊沒有詐欺他人，伊不知情云云。 二 告訴人林益新於警詢中之指訴、告訴人與詐欺集團成員之LINE通訊軟體對話紀錄擷圖1份。 告訴人遭網路交友詐騙，先後於109年7月11日、7月12日、7月17日，各匯款3萬元，共計9萬元至被告之聯邦銀行帳戶中。 三 聯邦銀行帳號000-0000 00000000號帳戶開戶資料及交易明細各1份。 1.該聯邦銀行帳戶為被告   所申辦。 2.告訴人先後於109年7月11日、7月12日、7月17日，各匯款3萬元，共計9萬元至被告之聯邦銀行帳戶中，且該3筆款項旋遭轉匯至國泰世華銀行帳號000-000000   000000號帳戶中。 四 國泰世華銀行帳號000-000000000000號帳戶帳戶開戶資料及交易明細1份。 1.該帳戶係另案被告林秝彤申辦。 2.告訴人匯款至被告聯邦銀行帳戶中之3筆3萬元款項，分別於109年7月11日、7月12日(帳務日期均為109年9月13日)、7月17日，轉帳至另案被告林秝彤之國泰世華銀行帳戶中。 
二、核被告賴政勳所為，雖基於幫助詐欺取財之犯意提供帳戶，
    惟已參與收受告訴人交付之財物之構成要件行為，應為共同
    正犯，故核其所為，係犯刑法第339條第1項之詐欺取財罪嫌
    。報告意旨認被告係犯刑法第30條、第339條第1項之幫助詐
    欺取財罪嫌，容有誤會，併此敘明。
三、依刑事訴訟法第251條第1項提起公訴。
　　此　致
臺灣臺中地方法院
中　　華　　民　　國　　110　 年　　7　　月 　　31　　日
                              檢  察  官 謝怡如